

莫盛杰 Mo Shengjie

ع | +86 135 8874 2119

% | 13588742119

Qq | 515442550

DD Belovenes and Simplifies

技能水平(简)

Relevance and Significance, the Worldliness of the World



۵۵

B

3

B

B

B

2.5年开发经验,求职意向: 测试开发 后端 全栈

Vue.js

个人信息

性别男

籍贯 浙江杭州

专业)材料成型及控制工程

(自学转IT)

2.5年

姓名 莫盛杰

生日 1999.8.24

学历 本科(2017级)

毕业 浙江科技学院 院校

联系 (见上方)

Github https://github.com/WanderAtDusk6 (这里没啥东西哇QAQ,本地代码+内网gitlab)

Python JS(TS)

入门 掌握 熟悉 精通

入门 掌握 熟悉 精通

Django 入门 掌握 熟悉 精通

入门 掌握 熟悉 精通

MongoDB 入门掌握熟悉精通

Nginx 入门 掌握 熟悉 精通

English 四级 六级 专八

Linux 入门 掌握 熟悉 精通

工作经历

诺基亚通信系统技术 (北京) 有限公司

2020.11~2023.8

- MN RAN Pz n HAZ n 测试开发工程师

2021.7~2023.8

(移动无线网络-RAN架构-5G 产品化部门,n表数字,具体值省略了;>_<)

- 参与开发与维护公司自研的自动化测试程序 Agent 5G All in Cloud
- 参与测试环境部署,硬件平台适配,软件依赖包变化适配,临时Workaround上线,日志收集模块等方面的开发。
- 测试部门或公司内部 innovation idea 评选立项的相关 测试工具 开发
- 参与、**跨部门合作**的创新应用开发,部分项目的 可演示原型 开发或 概念验证
- 部分 集群 环境异常 的排查,测试人员答疑,公告发布等
- Python开发实习生

2020.11~2021.6

- 熟悉 robotframework + jenkins 的自动化测试流程。
- 编写 robot pytest 测试用例,参与项目的集成测试,功能测试等
- 熟悉 CI CD , DevOps 模式相关工具链等
- 熟悉 敏捷开发 模式,参与开发了 JIRA 辅助工具
- 学习了解部门KPI关注的相关指标,编写了测试用例部分指标的 **数据展**

示工具 ,直观呈现需关注的数据。

教育背景

浙江科技学院- 本科

2017.9~2021.6

- 专业: 材料成型及控制工程
- 机械大类下的材料专业,熟悉常见机械设计类和加工模拟的软件
- IT相关:人工智能创新特色班,数学建模特色班,acm选修课,c语言必修课,java工程师实训班(这个水过去的java可会可不会,,,)
- 四年专业绩点排名前 30% , 其中一年综测排名专业第一

所获荣誉

- 诺基亚杭州研发中心-第三届蓝鼎奖 <公司级年度表彰>
- 诺基亚 (杭州) 测试协会-2022年度Top3最佳测试工具奖
- 部门级-2022年第4季度自动化测试重要贡献者
- 部门级-2022年第4季度最佳创意奖
- 校内 18年大学生计算机设计大赛校三等,19年大学生数学建模大赛校

二等, 高数竞赛等

项目经历

自动化测试项目开发与维护

介绍 通信Cloud RAN架构中,测试环境的准备与自动化测试用例执行

负责内容 相关功能模块开发与维护

- 文档维护, 相关项目技术支持
- 软硬件环境变化适配

技术 python , shell , paramiko robotframework 等

测试用例错误原因自动分类

背景和介绍 每日的人工分析错误原因上报环节占用较多时间;建立的日志收集模块已积攒部分可用数据。

• 提取 **robot case** 失败log中的错误栈信息,使用自然语言处理等技术整理出有用信息,结合人工标注数据集与程序自动分类,推送可能的错误原因给对应执行者。

负责内容 内网云端测试平台日志数据的 网络爬虫 编写

- 集成进自研测试程序的日志收集模块中
- 算法开发,数据库设计
- 管理端汇总报表网页开发,个人端网络邮件功能模块开发

优化 服务范围 **200+人** ;分类正确率 ≈**90**% (验证集上) ;每日邮件推送测试人员数 **>20** ,case分析结果数 **>100**

专业技能

- ・熟悉 Python;掌握 Javascript(TS) 、 Shell 、 C;了解 Mathlab 等编程语言
- 掌握 Docker 、 k8s 等云容器技术
- 熟悉 mongoDB;掌握 MySQL 、 SQLite 等数据库技术
- 熟悉 Django 、 Flask 等 python 类WEB框架
- 掌握 Sklearn 、 Pytorch ; 了解 Tensorflow 等机器学习框架
- 熟悉 HTML5 、 CSS3; 了解 ES6 等前端基础
- 熟悉 Vue 、 ElementUI 、 Tailwindcss 、 Bootstrap ; 了解 Node 等前端框架和工具
- 熟悉 Selenium 、掌握 Playwright 等自动化工具
- 了解 Grafana 、 PowerBI 等综合数据仪表盘展示工具
- 熟悉 Jenkins 、 GitLab 等持续集成工具
- 熟练使用 Git 、 Linux 等基本工具

自我评价

- 兴趣众多,乐于尝试,性格随和,常怀感恩之心,善于理解和倾听
- 真诚待人, 行事简单直接, 也知分寸与边界
- 理想主义,愿为美好的事物尽心竭力
- 两年经验,实验室里线理不清,正反提交连着进行,对着log盲目分析,跑全楼层问着问题,都有经历,体验还行,需多多学习,幸亏不被祭天平稳运行,也能蹭不少庆功局,跑路前写了三星期的markdown,近十小时的录屏,还算详细



某通信模块内部消息流程可视化-前端部分

背景 在检查某一流程时,需要在一个log文件里多次查找各环节的log,操作繁琐,且依照的是一份繁杂的信令流程图和各部分文档,给测试人员排查问题带来不便

负责内容 前端ui,交互逻辑控制和效果的实现

- 环节局部信令流程图状态样式呈现
- 消息缺失或异常的解决方式增删改查功能模块

优化 提升问题检查效率,降低故障排查难度;

• 首次 在部门中实现 可视化 的信令流程及可复用的开发经验

技术 | vue + pinia + Vue Router

• 相关: ELK(elasticsearch + Logstash + kibana), mysql , shell

难点 原信令流程图过于整体不方便使用,局部信令流程图的vue 模块的封装(svg流程图绘制和样式控制)

应用工具门户网站

背景和介绍 过往开发中积累的应用工具数量较多,使用文档分散,不能方便使用者和开发者进行管理。方便工具的查找和使用。

• 如常见的应用商店般,有功能介绍,使用方式,版本更新内容,联系 开发组,后台上架和管理信息等基础功能

负责内容 工具管理后台,界面美化等

- 前端网页开发
- 后台接口开发和对接

优化 工具应用管理与检索的便捷性提升,部分工具使用率提升 技术 前端 vue , pure-admin ,ui ElementPlus + tailwindcss

- 管理后台 django admin , simple ui
- 接口和功能 django-restframework , python

简历网页链接: https://wanderatdusk6.github.io/resume/src/